臺灣高等法院刑事判決
                                  107年度交上易字第430號
上  訴  人
即  被  告  尹國維
選任辯護人  楊久弘律師
上列上訴人因公共危險案件，不服臺灣士林地方法院106 年度交
易字第95號，中華民國107 年9 月27日第一審判決（起訴案號：
臺灣士林地方檢察署106 年度偵字第9621號），提起上訴，本院
判決如下：
    主  文
上訴駁回。
    理  由
一、本案經本院審理結果，認原審以上訴人即被告（下稱被告）
    尹國維犯刑法第185 條之3 第1 項第1 款之飲酒駕車罪，判
    處有期徒刑三月及諭知易科罰金折算標準為新臺幣1,000 元
    折算一日，核其認事用法及量刑均無不當，應予維持，爰引
    用第一審判決書所記載之事實、證據及理由（如附件），並
    補充如下。
二、被告上訴意旨略以：
    ㈠本案警方係違法攔停被告，所實施酒測之結果不具證據能
      力：關於警方於民國106 年6 月25日在臺北市內湖區成功
      路4段61巷口攔停被告並施以酒測之原因、係由何位員警
      攔停被告等節，警員黃琮民之陳述前後不一，互有矛盾，
      更與錄影紀錄不符，顯見警員係在沒有任何「合理懷疑」
      之情形下，恣意攔停被告實施酒測，不符正當法律程序。
      且警員黃琮民、謝孟緯所提出之錄影畫面並未連貫，違反
      「違反道路交通管理事件統一裁罰基準及處理細則」、「
      取締酒後駕車作業程序」、「警察機關警用車輛使用行車
      紀錄器及影音資料保存管理要點」等規定。其等隨意攔停
      侵害被告行動自由、財產權及隱私權甚鉅，又未依常例於
      上午移送被告給檢察官訊問，長時間拘留被告，致被告無
      法自行及時抽血檢測血液中酒精濃度。本案係屬違法攔停
      、違法臨檢，警方對被告所為之酒測結果應無證據能力。
    ㈡本案實施酒測之測試儀器應有失準：警方對被告實施酒測
      使用之酒測儀器，雖於106 年4 月18日檢定合格，但於使
      用時仍有可能失準，依媒體報導此種情形亦非罕見，原判
      決以合格證書認定酒精濃度檢驗值係為真實，容有違誤。
    ㈢警方未讓被告重做酒測：警員黃琮民於原審審理時雖證稱
      ：其在後來與被告對話過程中，被告的酒味就越來越濃等
      語，但依警員提供之錄影畫面，警員謝孟緯、黃琮民多次
      表示沒有聞到被告身上有酒味，足見黃琮民上開證詞顯非
      事實，警員已自承被告根本沒有喝酒，但檢測結果竟然有
      酒精反應，顯見酒測數值不正確，檢測結果明顯異常，依
      「違反道路交通管理事件統一裁罰基準及處理細則」之規
      定應予重測，但警方卻拒絕重測，顯然違反上開規定。
    ㈣被告係因服用之綠色薄荷膠囊、止痛藥物、高血壓藥物致
      干擾酒測結果：被告在下車實施酒測前，曾在車上咬破薄
      荷膠囊。被告後來再行服用該膠囊並自行以酒測器檢測，
      發現竟有酒精反應，可見該膠囊應含有酒精，被告當時酒
      測結果應係咬破該薄荷膠囊所致。再被告平日均有服用高
      血壓藥物，案發當日更曾服用止痛藥ADVIL ，均可能引起
      酒精濃度檢測有假陽性之反應。
    ㈤綜上，原判決認定被告犯飲酒駕車罪，顯有違誤，爰提起
      上訴請求撤銷原判決，另為被告無罪之諭知。
三、經查：
    ㈠警方並無違法攔停被告並施以酒測之情形，所得之被告吐
      氣酒精濃度測定表具有證據能力：
      ⒈原判決已詳敘警方係依警察職權行使法第8 條第1 項第1
         款規定，依「合理懷疑」之低度發動門檻，並依當時
        情形，客觀合理判斷被告駕駛交通工具易生危害，而對
        被告予以攔停並實施酒測之法律上依據，及警方攔停被
        告確實具備「合理懷疑」之事實基礎，所得之被告吐氣
        酒精濃度測定表具有證據能力之認定理由（見原判決第
        1至4頁，「壹、證據能力」㈠及㈡）。
      ⒉被告辯稱警員黃琮民於檢察官偵查及原審審理時，關於
        係由何位員警攔停被告乙節，前後陳述不一等語。查證
        人黃琮民於檢察官偵查中證稱：其當時與同事謝孟緯分
        乘機車、共同執行巡邏勤務，「我在距離被告停車處2
        、3 百公尺的成功路4 段64巷口攔下他，當時被告在開
        車」、「他開在內湖成功路上內側車道，我示意攔查他
        ，請他停到路邊」等語（106 年度偵字第9621號卷，下
        稱偵查卷，第27、28頁）；在原審審理時先證稱：「我
        們（其及另名警員謝孟緯）剛好巡邏經過，看到被告開
        始從撞球店前面走出來，搖搖晃晃坐上駕駛座. . . 當
        時看到被告時，感覺他明顯有酒容及酒態，我把被告攔
        下來，請被告下車」等語（106 年度交易字第95號卷，
        下稱原審交易字卷，第53頁），但又證稱：「我第一眼
        看到被告，是被告從騎樓走出來，然後上了被告的車，
        那時（我）剛好騎過被告（車）門邊，因為那時已經過
        了被告的車，那時沒有再回頭，因為等於是逆向，（我
        ）就從另外的巷子在繞出來，那時被告的車已經開過去
        了」、「被告走路搖搖晃晃地坐上駕駛座」、「（問：
        被告開車的過程有無搖搖晃晃？）我沒有看到開車過程
        ，因為是我們另外一位同事把被告攔停下來。」等語（
        原審交易字卷第54、55頁），以此可見，關於究係黃琮
        民抑係謝孟緯將被告攔停，黃琮民前後所述確有不同。
        而證人即警員謝孟緯在本院審理時證稱：「當時黃琮民
        跟我一起巡邏，行經撞球場旁時黃琮民還是騎在我前面
        ，我跟黃琮民距離約大概五至十公尺，黃琮民跟我說等
        一下、怪怪的，我繼續往前騎，我就突然看到被告的車
        輛，黃琮民以無線電告訴我是哪一台，我就攔停被告的
        車輛，同時我也見到怪怪的，車子有點晃，有點不太穩
        ，黃琮民就上來協助我做後續動作。」等語（本院卷第
        317 頁）。以此可知，當時係先由警員謝孟緯攔停被告
        ，黃琮民再隨後上前協助稽查。證人黃琮民雖於檢察官
        偵查中先稱係由其攔停被告，但此無非係黃琮民將自己
        及當時同行警員謝孟緯視為一體、未特別區辨下之概略
        證述，但其在詳細、具體描述攔停被告過程時即予區別
        、說明，是此點細微不一致自不影響本院對其證詞可信
        度及全案事實之認定。更何況被告當時正係為警員黃琮
        民、謝孟緯二人先後攔停並施以酒測，此乃不爭之事實
        ，可見重點並不在被告到底是由何位警員先予攔停，而
        在於警員攔停被告之時，究竟有無「客觀合理判斷被告
        駕駛交通工具易生危害」之「合理懷疑」。被告僅以黃
        琮民此點證詞上之細微差別，即稱警員並無攔停之「合
        理懷疑」云云，並不足採。
      ⒊被告又辯稱，依警員黃琮民製作之「臺北市政府警察局
        內湖分局文德派出所呈報單」（原審交易字卷第108 頁
        ），及黃琮民於檢察官偵查中之證詞，其稱係發現被告
        「自撞球館」走出，搖搖晃晃地坐上駕駛座（偵查卷第
        27頁）；但黃琮民於原審審理時，先證稱被告當時係「
        從店門口走出來」，嗣又改稱被告自「店外面的騎樓走
        出來」（原審交易字卷第54頁），是黃琮民就其發現被
        告有異狀之地點，前後所述不一等語。然細觀黃琮民先
        後於檢察官偵查及原審審理之證詞，除此「撞球店門口
        」或「撞球店外騎樓」之差異外，關於其觀察到被告有
        醉態之經過，前後所述均屬一致；至於其究竟是發現被
        告自「撞球店門口」或「撞球店外騎樓」走出，則涉及
        到黃琮民當時騎車經過該處之速度、動線、視角等諸多
        因素，即使稍有誤認或不一致，亦屬甚為細微且無關宏
        旨之差異，毫不影響黃琮民證詞之可信度。被告復辯稱
        ，依「撞球館門口」之視角、警員騎車路線、被告行走
        速度、建築物柱子及相關距離，黃琮民不可能看到被告
        從「撞球店門口走出直到上車」之情形云云。但查影響
        黃琮民當時能否觀察到被告步行狀態之因素甚多，包括
        黃琮民之騎車路線、位置、速度、視角，及被告行走路
        線、速度、建築物遮蔽等諸多因素，只要有一項因素與
        被告所預設之條件不同，即會產生完全不同之結論，且
        黃琮民亦已明確證稱其當時確有目睹被告自撞球館旁走
        出搖搖晃晃坐上汽車駕駛座之經過，是不能僅以被告片
        面預設之單一條件，即認黃琮民證詞係屬不實。且究其
        實，被告當時究竟有無進入撞球館、究係自撞球館內或
        自撞球館旁之騎樓走出，與本案根本無直接相關。被告
        此部分主張自不足為其有利之認定。
      ⒋被告又辯稱，依臺北市政府警察局內湖分局函所附「執
        勤報告」（原審交易字卷第112 頁），其上記載警員黃
        琮民、謝孟緯係見被告「車行不穩」方將被告攔停，此
        與黃琮民所製作前述「呈報單」之記載及其證稱係見被
        告自撞球館搖搖晃晃走出，方將其攔停等情不同云云。
        查該「執勤報告」記載，報告人係「警員謝孟緯」，內
        容為「警員謝孟緯、黃琮民於106 年6 月25日00-03 時
        擔服巡邏勤務。於1 時48分許，在臺北市○○區○○路○段0
        0巷○○○○○○○0000○00號車行不穩，故攔停盤查。現場觀
        （察）尹國維之酒容、酒氣、酒態認定有實施酒精濃度
        測試之必要」等情。而依證人謝孟緯在本院審理時證稱
        ：其當時與警員黃琮民分乘機車、一前一後巡邏執勤，
        行經撞球場旁時，黃琮民騎在我前面，我距離黃琮民大
        約五至十公尺，黃琮民跟我說等一下、怪怪的，他叫我
        繼續騎，我就繼續往前騎，他以無線電告訴我是哪一台
        ，我就看到被告的車輛有行車不穩情形，當時是在成功
        路三段要右轉到成功路四段，有一個右轉的引道，被告
        右轉的轉彎弧度非常大，在拉正的過程中車輛明顯在搖
        擺，我就決定予以攔停，黃琮民就隨後跟上協助我攔停
        ；我不知道黃琮民為何在撞球館前面停下來，黃琮民在
        前述「呈報單」上記載看到被告搖搖晃晃自撞球館走出
        等情，我沒有看到，但我有親眼目睹被告車行不穩，並
        決定攔停被告等語（本院卷第312 至319頁）。以此可
        知，本案係先由警員黃琮民在撞球館附近看到被告搖晃
        地走出並坐上車輛駕駛座，發覺有異，但決定暫先前行
        並通知在後之警員謝孟緯，再由謝孟緯跟隨被告車輛並
        發現被告車行不穩，而決定予以攔停。至於上開「呈報
        單」係警員黃琮民依其所見記載，「執勤報告」則係警
        員謝孟緯依伊所見情形記載，此二份文件雖未同時將二
        位警員所見情形一併記載其上，但既然係分別記載二位
        警員各自所見情況，自無被告所稱「執勤報告」記載與
        黃琮民所言相互矛盾之情事。
      ⒌被告復辯稱：上揭「執勤報告」記載警員係因現場觀察
        被告有酒態，故有對被告實施酒測之必要，然此與錄影
        畫面顯示警員謝孟緯已向被告自承並未聞到被告有酒味
        乙情相違云云。惟關於被告被攔停後之狀態，證人謝孟
        緯在本院審理時證稱：被告下車後，我有聞到被告身上
        有很重的氣味，不能確定是否是酒味，但有聞到濃厚奇
        怪的味道；我們主要不是因為氣味懷疑被告酒駕，而是
        因為被告當時給我們的感覺是有點酒醉，他講話的內容
        沒有邏輯，很「跳tone」，面容也感覺很疲累，眼神飄
        飄然，而且嘴巴吐出奇怪的味道，我們研判他可能用某
        種東西蓋過酒味，我們問被告剛剛服用了什麼，他一開
        始說燒酒雞，又說剛吃綠色薄荷膠囊，並主動拿出夾鍊
        袋裝的綠色薄荷膠囊，我研判應該是用該薄荷膠囊來蓋
        過酒味等語（本院卷第317 至321 頁）。參以原審勘驗
        被告攔停後與警員黃琮民、謝孟緯交談過程之錄影畫面
        ，當時警員黃琮民向被告表示「好像有點茫茫的」、「
        剛剛吃什麼，怎麼嘴巴這麼涼」、「剛剛看你坐上車就
        有點晃」等語，被告亦回稱自己「high、high的」、「
        好像那樣神. . . 飄」、「好像茫茫這樣子」等語，另
        謝孟緯亦稱聞到被告有「香香涼涼」、「我沒有聞到你
        有酒味，我只是聞到覺得你嘴巴有一點像酒味又不像酒
        味的東西」等語（原審交易字卷第43至50頁）。綜此可
        知，警員黃琮民、謝孟緯在攔停被告與之交談過程中，
        確有聞到被告身上有濃厚奇怪味道或「香香涼涼」之氣
        味，雖不能確切判定係酒味，但當下研判可能係以被告
        所稱之「綠色薄荷膠囊」蓋過酒味；換言之，本案並無
        被告所指警方已向被告自承沒有聞到被告身上有酒味之
        情形。被告此點辯解，顯屬無稽。
      ⒍被告復辯稱：本案警方無法提出實施酒測全程連續錄影
        內容，其錄影有中斷情形，故違反「違反道路交通管理
        事件統一裁罰基準及處理細則」第19條之2 、內政部警
        政署訂頒之「取締酒後駕車作業程序」及「警察機關警
        用車輛使用行車紀錄器及影音資料保存管理要點」等規
        定，中斷部分或可能錄到員警自承被告並無喝酒、被告
        在撞球店外並無搖晃上車、被告行車並無不穩等經過，
        是因警方未全程連續錄影致全案無法釐清，不符正當法
        律程序云云。惟：
        ①按依道路交通管理處罰條例第92條第4 項授權訂定之
          「違反道路交通管理事件統一裁罰基準及處理細則」
          第19條之2 第1 項規定：「對汽車駕駛人實施本條例
          第35條第1 項第1 款測試（酒精濃度測試）之檢定時
          ，應以酒精測試儀器檢測且實施檢測過程應全程連續
          錄影」；內政部警政署訂頒「取締酒後駕車作業程序
          」之「三、執行階段：（四）檢測酒精濃度：執行酒
          精濃度測試之流程之注意事項：1.檢測前」，亦規定
          必須「全程連續錄影」，「五、注意事項：2.」亦規
          定「實施檢測過程應全程連續錄影」。然上開規定均
          係要求警方必須針對「以酒精測試儀器實施檢測之過
          程」全程連續錄影，非謂自發現行為人有異狀開始，
          至將行為人帶返警局為止，其全部過程均需全程連續
          錄影。本案查獲員警黃琮民、謝孟緯雖未自其等發現
          被告有異狀（即上述黃琮民在撞球館附近發現被告搖
          晃走出、謝孟緯在成功路三、四段之間發現被告行車
          不穩）開始，至逮捕被告為止之全部過程，連續錄影
          ，但確已針對警方攔停被告後，在對被告實施酒精濃
          度檢測開始前，自詢問被告有無飲酒或其他類似物開
          始，至準備酒精測試器、由被告自行從塑膠套內取出
          新吹嘴、告知檢測流程及檢測方式、告知儀器歸零、
          插上新吹嘴、由被告口含吹嘴吐氣、得知檢測結果為
          成功、告知檢測結果為「0.59」即吐氣所含酒精濃度
          係每公升0.59毫克、以被告犯飲酒駕車罪之現行犯逮
          捕、告知被告權利並詢問是否瞭解、酒測儀器列印吐
          氣酒精濃度測定紀錄表之過程，全程連續錄影（見台
          北市政府警察局內湖分局108 年11月15日北市警內分
          刑字第1083067308號函覆本院所附蒐證光碟中「孟緯
          影像」之「0000000 酒駕公危（6 ）」），是已符合
          上開「違反道路交通管理事件統一裁罰基準及處理細
          則」及「取締酒後駕車作業程序」之規定。
        ②至被告主張之「警察機關警用車輛使用行車紀錄器及
          影音資料保存管理要點」，其第四點固規定：「行車
          紀錄器之使用，依下列規定辦理：（二）行車紀錄器
          應全程連續錄影及錄音，以備遇有事故、糾紛或爭議
          情形時，完整攝錄事件發生及處理過程」，但核此要
          點係內政部警政署針對警用車輛行車紀錄器之使用及
          影音資料之保存管理，所訂定之機關內部業務處理規
          定，其規範對象係「警用車輛裝設之行車紀錄器」之
          使用、攝錄資料之建檔、保存流程及期限；換言之，
          此係警方在使用警用車輛所裝設之行車紀錄器時，應
          遵守之規範。但查本案警方就查獲被告、對被告實施
          酒精濃度測試檢測等過程中，均與警用車輛裝設之行
          車紀錄器無關，自無被告所指違反此要點之情形。
        ③綜上，被告執上詞指摘警方有違反「違反道路交通管
          理事件統一裁罰基準及處理細則」、「取締酒後駕車
          作業程序」及「警察機關警用車輛使用行車紀錄器及
          影音資料保存管理要點」等情形，均無理由。
      ⒎依前認定，本案係先由警員黃琮民在撞球館附近看到被
        告搖搖晃晃地走出並坐上車輛駕駛座，而感覺被告有異
        ，但決定暫先前行並通知在後之警員謝孟緯，再由謝孟
        緯跟隨被告車輛並發現被告車行不穩，而決定予以攔停
        ，可見警員係在觀察到被告有走路搖晃不穩及行車不穩
        等飲酒駕車跡象後，合理懷疑被告駕駛車輛易生危害，
        是對被告隨機攔停，係屬合法。而被告在被攔停下車後
        ，亦有談吐欠缺邏輯、面容感覺疲累、眼神飄忽不定、
        口中散發奇特味道等情；證人黃琮民於原審審理時亦證
        稱：被告經攔停下車後，其觀察到被告有酒容、酒態、
        精神恍惚、臉色較紅，被告前面吃薄荷糖蓋住酒味，但
        後面有聞到被告身上有酒味，渠與被告對話過程中，被
        告酒氣一直散發出來，後來酒味越來越濃等語（見原審
        交易卷第53至62頁，詳下述），足見警員係因見被告有
        明顯醉態，判斷被告有飲酒駕車之情形，因此合理懷疑
        被告飲酒駕車易生危害於公共安全，而對被告實施酒測
        ，亦屬合法。
      ⒏綜上，本案查獲警員黃琮民、謝孟緯攔停被告並施以酒
        測之程序均屬合法，所得之被告吐氣酒精濃度測定表自
        有證據能力。
    ㈡本案酒測儀器並無事證顯示有失準情形：原判決已敘明本
      案對被告於106 年6 月25日凌晨實施酒精濃度測試之酒測
      儀器，甫於實施酒測前2 個月之106 年4月18日經經濟部
      標準檢驗局委託財團法人臺灣電子檢驗中心檢定合格等情
      （見原判決第5 頁，「貳、實體部分」三、㈠、⒈）。且依
      檢定合格證書及被告「吐氣酒精濃度測定紀錄表」所載（
      偵查卷第10、12頁），該檢定合格證書之有效期間係至10
      7 年4 月30日或使用次數達1,000 次，舉發時使用之次數
      為25次，堪認警員於106 年6 月25日以呼氣酒精測試器對
      被告檢測時，該測試器業經檢定合格，且能有效運作，該
      測試器自能精確量化其測量結果。被告雖提出多份報章媒
      體報導酒測儀器有失準情形，但均屬罕見情形，且無任何
      事證顯示本案亦有與被告所舉其他案例相同之失準情形，
      而係無任何合理基礎之單純臆測，並不足採。
    ㈢警方未給予被告覆測機會，並未違法：
      按依道路交通管理處罰條例第92條第4 項授權訂定之「違
      反道路交通管理事件統一裁罰基準及處理細則」第19條之
      2 第3 項規定：「實施第1 項檢測（即酒精測試儀器檢測
      ）成功後，不論有無超過規定標準，不得實施第二次檢測
      。但遇檢測結果出現明顯異常情形時，應停止使用該儀器
      ，改用其他儀器進行檢測，並應留存原異常之紀錄。」次
      按，駕駛人呼氣酒精濃度經執勤警員依本作業程序完成檢
      測後，不論有無超過標準，不得實施第二次檢測，但遇酒
      精濃度測定值出現明顯異常情形時，現場帶班人員應指揮
      停止使用該酒精檢測器，改用其他酒精檢測器進行檢測，
      必要時，應檢附原異常之紀錄，前述「取締酒後駕車作業
      程序」第5 點第1 項2 款亦規定甚明。本件警員對被告實
      施吐氣酒精濃度檢測，測得被告酒測值為每公升0.59毫克
      ，業如前述，顯見警員第一次對被告施測即已成功，檢測
      結果並無明顯異常情形，依上開規定，警員自不得對被告
      實施第二次檢測。被告主張員警未使其重新檢測，違反法
      定程序云云，洵屬無據。
    ㈣被告酒測結果並非服用所謂「綠色薄荷膠囊」、止痛藥物
      或高血壓藥物，而係案發前飲酒所致：
      ⒈原判決已敘明：被告至國防醫學院三軍總醫院（下稱：
        三軍總醫院）心臟內科門診之診斷證明書及處方箋，均
        係在本案案發約3 個月後，不足以認定被告於案發當日
        確有服用所謂高血壓藥物，且三軍總醫院亦表示該處方
        箋所示藥物及被告自稱服用之止痛藥ADVIL ，均不具有
        酒精或相關代謝成分，是不可能因該等藥物致影響酒精
        濃度測試結果等語。復敘明：被告向攔檢警員表示所服
        用之「綠色薄荷膠囊」，其效用似與被告於原審陳稱之
        效用不一；且被告嗣後服用「薄荷膠囊」再自行檢測所
        使用之「酒測儀器」，是否經公正機構檢驗合格，尚有
        疑義，是難為被告有利之認定等情（見原判決第6 至8
        頁，「貳、實體部分」㈡及㈢）。
      ⒉被告於原審106 年10月23日及107 年2 月26日審理之初
        ，經法官詢問有無服用何物品或藥物，以致可能影響酒
        測時，被告僅稱當日有服用高血壓藥物及成分為布洛芬
        之ADVIL 止痛藥等語（原審交易卷第12頁），並提出名
        稱為Coaprovel FC、ADVIL 安舒疼之藥物（原審交易卷
        第67頁），經原審函詢三軍總醫院該等藥物對呼氣酒精
        濃度測量結果有無影響，據該院於107 年4 月9 日函覆
        該等藥物不具酒精或相關代謝成分（原審交易卷第76頁
        ），被告自此即改稱當日係服用「薄荷膠囊」導致檢測
        出酒精反應，並當庭提出綠色橢圓狀膠囊3 顆（原審交
        易卷第88頁、第94頁）。以此可見，被告係隨著訴訟程
        序之進展，依不斷浮現之證據資料是否對其有利，而更
        改其說詞，是其嗣後辯稱係因服用薄荷膠囊導致檢測結
        果有異等情，本難遽信。
      ⒊被告於原審中提出之上開3 顆綠色橢圓狀膠囊，係以一
        透明夾鍊袋包裝，袋外貼有「止咳睡前一粒」之白色標
        籤。就其來源，被告供稱此係其在某次餐會上，一位自
        中國大陸地區出差回來的友人帶回分給大家吃，其剛好
        拿到剩下的，拿到時就是用這個夾鍊袋包裝、沒有改變
        ，其也不清楚為何上面會貼「止咳睡前一粒」的標籤，
        其在為警攔停酒測當日，就是服用該綠色膠囊等語（原
        審交易卷第91頁）。惟依原審勘驗被告經攔停後與警對
        話過程錄影畫面，警員質疑被告究竟食用何物，以致口
        內有「涼涼的」味道，被告則稱其係服用「一般的薄荷
        」，同時提出一包以透明夾鍊袋包裝之數顆綠色圓球型
        膠囊狀物體給警方檢視，並稱此係「小林製藥」的「薄
        荷口香」，功效則係於食用蒜味等重口味食物後抑制不
        佳口氣之用等語（原審交易卷第43至47、196 頁）。以
        此足見，被告前後所述薄荷膠囊之來源及功效明顯迥異
        ，亦無任何事證足以證實被告於原審提出之綠色橢圓狀
        膠囊，與其遭攔停時提交給警方之綠色膠囊，係屬同一
        ，且正係其遭攔停前所服用之膠囊，而具有酒精成分。
        被告既無法證明此二者具有同一性，自難認其於原審提
        出之綠色橢圓狀膠囊與本案有關聯性，是其聲請本院由
        被告當庭服用該綠色橢圓狀膠囊後再施以酒測，即無調
        查之必要，應予駁回。
      ⒋參以證人謝孟緯於本院審理時證稱：伊攔停被告後，在
        與被告交談及等待酒測器過程中，有聞到被告有濃厚奇
        怪的味道，但不能確定是酒味，且被告講話很「跳tone
        」、面容感覺疲累，眼神飄飄然，口中也吐出奇怪味道
        ，因此研判被告應該是用綠色薄荷膠囊來蓋過味道等語
        （本院卷第315 至318 頁）；證人黃琮民於原審審理時
        更明確證稱：渠發現被告是從撞球店前面走出來，走路
        不太平衡，又搖搖晃晃地坐上駕駛座；被告下車後，渠
        觀察被告有酒容、酒態、精神恍惚、臉色較紅，被告前
        面吃了薄荷糖蓋住酒味，但後面渠有聞到被告身上有酒
        味，在與被告對話過程中，被告酒氣一直散發出來，後
        來酒味越來越濃等語稽詳（見原審交易卷第53至62頁）
        。綜此堪認，被告為警攔停下車前食用類似口香糖之薄
        荷糖或薄荷膠囊，僅係為掩蓋其原本飲酒產生之酒味，
        並非薄荷膠囊本身有何酒精成分，至堪認定。
      ⒌綜上足認，被告酒測結果為吐氣所含酒精濃度達每公升0
        .59毫克，係其於為警查獲前飲酒所致，非因服用所謂
        「綠色薄荷膠囊」、止痛藥物或高血壓藥物，即堪認定
        。被告此點辯解，亦不可採。
四、綜上所述，被告否認有飲酒駕車之犯行，執前詞指摘原判決
    不當，並無理由，其上訴應予駁回。
據上論斷，應依刑事訴訟法第373 條、第368 條，判決如主文。
本案經臺灣士林地方檢察署檢察官王乙軒提起公訴、臺灣高等檢
察署檢察官古慧珍到庭執行職務。
中    華    民    國   108    年    12    月    19    日
                  刑事第十四庭  審判長法  官  黃斯偉
                                      法  官  許泰誠
                                      法  官  紀凱峰
以上正本證明與原本無異。
不得上訴。
                                      書記官  朱家麒
中    華    民    國   108    年    12    月    19    日
附錄：本案論罪科刑法條全文
中華民國刑法第185條之3
駕駛動力交通工具而有下列情形之一者，處 2 年以下有期徒刑
，得併科 20 萬元以下罰金：
一、吐氣所含酒精濃度達每公升零點二五毫克或血液中酒精濃度
     達百分之零點零五以上。
二、有前款以外之其他情事足認服用酒類或其他相類之物，致不
     能安全駕駛。
三、服用毒品、麻醉藥品或其他相類之物，致不能安全駕駛。
因而致人於死者，處 3 年以上 10 年以下有期徒刑；致重傷者
，處 1 年以上 7 年以下有期徒刑。
曾犯本條或陸海空軍刑法第 54 條之罪，經有罪判決確定或經緩
起訴處分確定，於五年內再犯第 1 項之罪因而致人於死者，處
無期徒刑或 5 年以上有期徒刑；致重傷者，處 3 年以上 10 年
以下有期徒刑。